【裁判字號】    90,上訴,548
【裁判日期】    891005
【裁判案由】    偽造有價證券
【裁判全文】
台灣高等法院台中分院刑事判決                      九十年度上訴字第五四八號
    上  訴  人  臺灣苗栗地方法院檢察署檢察官
    被      告  甲○○
    指定辯護人  本院公設辯護人  丙○○
右上訴人因被告偽造有價證券案件，不服臺灣苗栗地方法院八十九年度訴字第二０一
號中華民國八十九年十月五日第一審判決（起訴案號：臺灣苗栗地方法院檢察署八十
九年度偵字第一四八０號），提起上訴，本院判決如左：
      主  文
上訴駁回。
      理  由
一、公訴意旨略以：被告甲○○於八十六年四月二十五日十七時許，在苗栗縣苗栗市
    嘉盛里三十七鄰富貴十二之一號前，竊取丁○○所有，置於ＸＯ─０五一八號自
    用小客車內、票號ＡＨ0000000號、發票人丁○○、付款人臺灣銀行苗栗
    分行之支票乙紙及印章一枚（竊盜部分另案判決確定），得手後，另行起意，意
    圖供行使之用，將該支票偽填金額新台幣（下同）一萬五千元、發票日填以八十
    六年六月十一日，並持以向王耀文佯稱需款孔急欲向王耀文調現，適王耀文另積
    欠涂錦乾修車款，甲○○乃偕王耀文至公館鄉玉泉村三鄰八十六號，涂錦乾經營
    之慶達汽車工作室，由甲○○交付上開支票予涂錦乾，以資清償王耀文積欠涂錦
    乾之修車款，另自王耀文取得一萬二千元。嗣涂錦乾將上開交付黃宗結，黃宗結
    再交予張貴玲，經張貴玲提示付款而遭退票，始循線查悉上情，因認被告涉有刑
    法第二百零一條意圖供行使之用偽造有價證券罪等語。
二、按案件曾經判決確定者，應諭知免訴之判決，刑事訴訟法第三百零二條第一款定
    有明文；又訴訟上所謂一事不再理之原則，關於實質上一罪或裁判上一罪，亦均
    有其適用，最高法院六十年臺非字第七七號著有判例。次按案件曾經判決確定者
    ，應為免訴之判決，係以同一案件，已經法院為實體上之確定判決，該被告應否
    受刑事制裁，即因前次判決而確定，不能再為其他有罪或無罪之實體上裁判，此
    項原則，關於裁判上一罪，其一部事實已經判決確定者，對於構成一罪之其他部
    分，固應適用，但此種情形，係因審判不可分之關係，在審理事實之法院，對於
    全部之犯罪事實按照刑事訴訟法第二百六十七條規定本應予以審判，故其確定判
    決之既判力，亦自應及於全部之犯罪事實（最高法院三十二年上字第二五七八號
    判例、八十二年五月十一日刑庭總會決議參照）。
三、本院查：
  (一)被告確於上開時、地竊取丁○○所有，置於ＸＯ─０五一八號自用小客車內、票
    號ＡＨ0000000號、發票人丁○○、付款人臺灣銀行苗栗分行之支票乙紙
    及印章一枚之事實，業據被害人丁○○於警訊中指訴上開支票確係其所遺失，且
    遺失當時該支票並未填寫金額等語明確（見八十六年偵字第二七二四號偵查卷第
    三頁），並經證人黃宗結於警訊中證述甚詳，復有遺失票據申報書、掛失止付票
    據提示人資料查報表、支票影本各乙紙附卷可稽，而證人王耀文於偵查及原審法
    院八十六年度易字第四二六號調查程序中均證稱：因我欠涂錦乾一萬二千元之修
    車費，而我當時身上也有錢，本來要還修車費，是甲○○說要向我借錢，而他身
    上有支票可以代墊修車費，因甲○○說有急用，所以我就同意，因票是甲○○所
    有，且在他身上，我就與他一起去修車廠，該支票是甲○○交給涂錦乾的等語（
    八十七年一月十六日訊問筆錄），證人涂錦乾於偵查及該院審理中亦證述：支票
    是甲○○交給我的，我當時有問他支票是何人的，他說他向別人拿的，至於向何
    人拿的我不清楚等語（八十七年二月六日審判筆錄），參以被告於該案審理中亦
    不否認上開支票係其交予涂錦乾等情觀之，該支票當時若係王耀文所持有而非被
    告所持有，則由王耀文自己交予涂錦乾即可，何須再以迂迴方式透過他人一同前
    往交付，此顯與常情有悖。又證人王耀文涉犯本件支票竊盜部分，業經台灣苗栗
    地方法院檢察署檢察官為不起訴處分確定，有該署八十六年度偵字第二七二四號
    不起訴處分書可憑。被告於本院審理時亦坦承該支票之日期及金額均為其所填載
    等語，是該支票確係被告所竊取，嗣而偽造金額而交付他人，被告所辯未竊取上
    開支票應係卸責之詞，洵無足採。
  (二)被告上開竊盜犯行，業經原審法院以八十六年度易字第四二六號判決有期徒刑二
    年確定，有該判決書及台灣高等法院被告全國前案紀錄表附卷可考。
四、本件被告既於竊取上開票號ＡＨ0000000號支票一紙及印章一枚後，進而
    填載發票日及金額，偽造該有價證券並持以行使，被告竊取支票之目的應係為行
    使有價證券甚明，否則其竊盜行為即無實質意義可言。被告偽造有價證券罪與前
    述已判決確定之竊盜罪部分，有方法、結果之牽連關係，應屬裁判上一罪。依前
    揭說明，國家對之僅有一個刑罰權，依審判不可分原則，前案竊盜罪部分既已確
    定，且本件犯行在前開判決宣示之前發生，自為前開確定判決既判力所及，原審
    據而諭知免訴之判決，於法並無違背，公訴人上訴意旨，空言被告係別有企圖另
    行起意而指摘原判決不當無理由，應予駁回。
五、據上論斷，應依刑事訴訟法第三百六十八條，判決如主文。
本案經檢察官乙○○到庭執行職務。
中      華      民      國      九十      年      四      月    十八    日
                                  臺灣高等法院臺中分院刑事第四庭
                                        審判長法  官  洪  耀  宗
                                              法  官  江  德  千
                                              法  官  劉  登  俊
右正本證明與原本無異。
檢察官得上訴
如不服本判決應於收受送達後十日內向本院提出上訴書狀，其未述上訴之理由者並
得於提起上訴後十日內向本院補提理由書（均須按他造當事人之人數附繕本）。
                                              書記官  吳  麗  慧
中      華      民國      九十      年      四      月    十九    日
                                                                        Ｄ


司法院資訊處製作；財團法人民間司法改革基金會備份。
